臺灣屏東地方法院刑事判決
111年度交簡上字第23號
上  訴  人  
即  被  告  洪祥富

                    籍設高雄市○○區○○○路000號9樓之1                      (高雄○○○○○○○○)                                  住○○市○○區○○○巷00號
上列上訴人即被告因過失傷害案件，不服本院111年度交簡字第2
03號中華民國111年2月17日第一審刑事簡易判決（起訴案號：臺
灣屏東地方檢察署110年度調偵字第453、454號），提起上訴，
本院管轄之第二審合議庭判決如下：
    主      文
原判決關於刑之部分撤銷。
上開撤銷部分，處拘役參拾日，如易科罰金，以新臺幣壹仟元折
算壹日。緩刑貳年。
    事實及理由
一、本案係在刑事訴訟法第348條於民國110年6月18日修正施行
    後，始由被告洪祥富於111年3月1日提起上訴，此有被告所
    提刑事上訴狀上所蓋本院收文戳章可考，自應適用修正後之
    現行刑事訴訟法第348條規定判斷上訴範圍（最高法院刑事
    大法庭110年度台上大字第5375號裁定意旨參照）。觀之被
    告所提刑事上訴狀之內容，及經本院當庭與被告確認結果，
    本件被告僅就原判決關於量刑之部分提起上訴（見簡上卷第
    45頁），是依刑事訴訟法第348條第3項規定，本件審理範圍
    僅及於原判決關於量刑之部分，其餘部分均非本院審理範圍
    ，先予敘明。
二、本案據以審查量刑妥適與否之原審所認定犯罪事實、罪名：
　㈠洪祥富於109年4月30日16時52分駕駛車牌號碼000-00號大客
    車，沿屏東縣恆春鎮南灣路由南向北行駛，行經屏東縣恆春
    鎮南灣路與柴西巷路口處，其本應注意路口號誌為閃光黃燈
    ，車輛應減速接近，依當時情形天氣晴、日間自然光線、柏
    油路面乾燥、無缺陷、無障礙物及視距良好等情，竟疏未注
    意超速行駛，適有陳金財亦未取得機車駕駛執照於上開時間
    ，騎乘車牌號碼000-0000號普通重型機車，沿屏東縣恆春鎮
    柴西巷由西向東行駛至南灣路與柴西巷口，原應注意路口號
    誌為閃光紅燈，車輛應減速接近，先停止於交岔路口前，讓
    幹道車優先通行後認為安全時，方得續行，亦無不能注意之
    情形，竟疏未注意及此，直行快速穿越通過柴西巷（陳金財
    部分，本院另為公訴不受理判決），致洪祥富因閃避不及而
    撞上陳金財之上開機車，且因閃避之故，向左偏往內側車道
    ，恰有陳美君駕駛車牌號碼0000-00號自用小客車，沿屏東
    縣恆春鎮南灣路內側車道由南向北行駛，洪祥富所駕駛上開
    大客車因而撞上陳美君所駕駛之上開自用小客車右後方，致
    陳美君受有頭皮鈍傷及頸部挫傷之傷害。
　㈡核被告所為，係犯刑法第284條前段過失傷害罪。
三、對原判決之上訴說明：
　㈠被告上訴意旨略以：我沒有畏罪潛逃，是因為我地址變更，
    沒有收到傳票，才沒有來開庭，本案我應有自首減刑規定之
    適用；又我已經與告訴人已經達成和解並給付完畢，請求從
    輕量刑，並給我緩刑的機會等語。
  ㈡按刑法第62條前段所規定之自首，係以對於未發覺之犯罪自
    首而受裁判為要件，故犯罪行為人應於有偵查犯罪職權之公
    務員未發覺犯罪事實或犯罪人之前自首犯罪，且接受裁判，
    兩項要件兼備，始得依刑法第62條前段自首之規定減輕其刑
    （最高法院86年度台上字第1951號判決意旨參照）。查被告
    肇事後停留現場，於偵查機關尚不知係何人肇事時，向到場
    處理之員警坦認肇事乙情，有屏東縣政府警察局道路交通事
    故肇事人自首情形紀錄表（見警卷第79頁）在卷可佐，堪認
    被告確係對於未發覺之犯罪自首。又被告於原審審理期間，
    因傳拘未到，經原審於110年10月28日發布通緝後始緝獲歸
    案，亦有本院110年屏院進睿緝字第179號通緝書及屏東縣政
    府警察局通緝案件移送書等件存卷可憑（見交易卷第137-13
    8頁、第145頁）。惟被告於本院審理時供稱：我都是睡在車
    上，我是跟朋友借用其租屋處地址「高雄市○○區○○○巷00號
    」，作為我的聯絡地址，偵查中在恆春鎮調解委員會調解時
    ，我的聯絡地址已經改為上開地址等語（見簡上卷第51頁）
    。而被告於本案偵查中，經檢察官轉介屏東縣恆春鎮調解委
    員會調解時，曾委任「曾品淳」到場進行調解，其所出具之
    委任狀上確係記載被告之住所為「高雄市○○區○○○巷00號」
    ，且上開地址亦為被告於原審遭緝獲時所陳報之地址，此有
    該會調解筆錄、委任書（見調偵卷第3頁、第7頁）及前引通
    緝案件移送書可考，自堪信被告上開所述為實在。又原審於
    對被告發布通緝前，並未曾依上開地址通知或拘提被告到庭
    等情，有原審送達證書及拘提報告書可參（見交易卷第31至
    33頁、第65至67頁、第123頁），則被告於本案是否有拒不
    到案接受裁判之意，並非無疑，參以被告於原審通緝到案後
    ，仍坦承犯行，基於有利被告之原則，仍應認被告並無拒不
    接受本案裁判之意，應依刑法第62條前項規定，減輕其刑。
    原判決認被告無接受裁判之意，未依前揭自首規定予以減刑
    ，尚有未洽。其次，被告於本院審理期間已與告訴人以新臺
    幣（下同）18萬元達成和解，並已全數給付完畢等情，有和
    解書、華南產物保險公司電匯付款明細等件在卷可參（見簡
    上卷第57至59頁），此為原審未及審酌之犯後態度，是本案
    量刑之基礎已有不同，自難認原審所處之刑為適當。基上，
    被告以前揭情詞提起上訴，指謫原判決量刑過重，為有理由
    ，應由本院將原判決關於刑之部分撤銷改判。
四、爰以行為人之責任為基礎，審酌被告駕車上路，竟疏未注意
    前揭交通規則而致生本案車禍，且使告訴人受有前揭傷害，
    所為誠屬不應該，惟考量被告坦承犯行，且於本院審理期間
    與告訴人成立和解，並已全數給付完畢，業據前述，犯後態
    度尚可，另參酌被告前無論罪科刑之紀錄（見本院卷附臺灣
    高等法院被告前案紀錄表），素行良好，及其自陳為專科畢
    業之智識程度，現從事臨時性司機之工作，若有上班每日收
    入1,000元，已離婚，育有已成年1女之家庭生活經濟狀況等
    一切情狀，量處如主文第2項所示之刑，並諭知如易科罰金
    之折算標準，以資懲儆。其次，被告前未曾因故意犯罪受有
    期徒刑以上刑之宣告，有前引臺灣高等法院被告前案紀錄表
    可按，其因一時失慮致罹刑章，經此教訓後，當知所警惕，
    且於原審判決後，業與告訴人成立和解，足見被告尚知盡力
    彌補其所造成之損害，是本院認尚無逕對被告施以短期自由
    刑之必要，自可先賦予被告適當之社會處遇，以期其能有效
    回歸社會，故上開對被告宣告之刑，以暫不執行為適當，爰
    另諭知緩刑2年，以啟自新。
據上論結，應依刑事訴訟法第455條之1第1項、第3項、第369條
第1項前段、第364條、第299條第1項前段，判決如主文。
本案經檢察官翁逸玲提起公訴，經被告提起上訴後，由檢察官何
克昌到庭執行職務。　　
中　　華　　民　　國　　111 　年　　6 　　月　　17　　日
                  刑事第六庭  審判長法  官  程士傑
                                    法  官  王曼寧
                                    法  官  陳一誠
以上正本證明與原本無異。
不得上訴。
中　　華　　民　　國　　111 　年　　6 　　月　　20　　日
                                    書記官  魏慧夷
附錄本判決論罪科刑法條：
中華民國刑法第284條
因過失傷害人者，處1年以下有期徒刑、拘役或10萬元以下罰金
；致重傷者，處3年以下有期徒刑、拘役或30萬元以下罰金。